【裁判字號】    99,簡上,178
【裁判日期】    990430
【裁判案由】    妨害自由
【裁判全文】
臺灣板橋地方法院刑事判決             99年度簡上字第178號
上  訴  人
即  被  告  乙○○
上列上訴人即被告因妨害自由案件，不服本院99年度簡字第221
號，中華民國99年1 月13日第一審判決（聲請簡易判決處刑書案
號：臺灣板橋地方法院檢察署98年度偵字第28715 號），提起上
訴，本院管轄之第二審合議庭判決如下：
    主    文
原判決撤銷。
乙○○以加害身體之事，恐嚇他人致生危害於安全，處拘役貳拾
日，如易科罰金，以新臺幣壹仟元折算壹日，緩刑貳年。
    事    實
一、乙○○於民國98年10月16日14時許，在酒醉酩酊狀態下，自
    臺北縣三重市○○街60號某卡拉OK店前，由名籍不詳女子攙
    扶，而搭乘由甲○○駕駛之車牌號碼136-NT號營業自小客車
    。行車間，乙○○表示欲前往臺北市○○○路與中山北路口
    ，甲○○經詢問並獲得乙○○允許後，乃沿忠孝橋預計轉接
    至長安東路行駛。詎於同日14時20分左右，當車輛行至上忠
    孝橋之閘道處，乙○○竟基於恐嚇之犯意，對甲○○以加害
    身體之事，即「我是在地人，你這樣繞路，我要拖你下車打
    你一頓喔！」等語恫嚇，致甲○○心生畏懼，乃就近將車開
    至臺北縣政府警察局三重分局大同派出所（下稱大同派出所
    ），惟乙○○竟接續前開恐嚇犯意，復以加害身體之事，即
    「我是在地人，我已經把你車牌號碼記下來了，我要找人嘎
    你搥！」等語恫嚇甲○○，致甲○○心生畏懼而生危害於安
    全。
二、案經臺北縣政府警察局三重分局報請臺灣板橋地方法院檢察
    署檢察官偵查後聲請簡易判決處刑。
    理    由
一、按被告以外之人於審判外之陳述，雖不符前4 條之規定，而
    經當事人於審判程序同意作為證據，法院審酌該言詞陳述或
    書面陳述作成時之情況，認為適當者，亦得為證據，刑事訴
    訟法第159 條之5 定有明文；故當事人如放棄對原供述人之
    反對詰問權，於審判程序表示同意該等傳聞證據可作為證據
    ，除法院認該傳聞證據欠缺適當性外，自可承認其證據能力
    。經查，關於本案屬於審判外陳述之傳聞證據，公訴人、被
    告乙○○於審判程序均同意作為證據（見本院卷第39頁），
    且經本院審酌該證據作成情況均無不適當之情形，是依上開
    規定，認得作為本案證據。
二、上揭犯罪事實，業據被告於本院審理時坦承不諱，核與證人
    即告訴人甲○○於警詢、偵查，與證人即大同派出所處理員
    警簡榮甫於偵查之證述均大致相符，且有臺北縣政府警察局
    三重分局道路交通事故當事人酒精測定紀錄表1 份在卷可稽
    ，堪認被告之自白係與事實相符，得予採信。從而，本案事
    證明確，被告犯行堪予認定。
三、核被告所為，係犯刑法第305 條之恐嚇危害安全罪。按數行
    為於同時同地或在密切接近之時地實施，侵害同一法益，各
    行為之獨立性極為薄弱，依社會一般觀念，在時間差距上，
    難以強行分開，在刑法評價上，以視數個舉動之接續施行，
    合為包括之一行為予以評價，較為合理。查本案被告係在同
    一地點（即告訴人營業自小客車內）、密接時間（車輛行駛
    於上忠孝橋之閘道至大同派出所間），本於單一決意陸續完
    成，又侵害同一法益，應視為數個舉動之接續施行，而論以
    接續犯。
四、被告犯罪事證明確，原審予以論罪科刑，固非無見，惟：(一)
    觀諸被告恐嚇之言語，僅係以「欲毆打」之惡害向告訴人為
    通知，其內容並未涉及有關殺害之加害生命之事，或拘禁之
    加害自由之事；則原審認被告上開所言，係以加害生命、自
    由之事恐嚇告訴人，即有未洽。(二)被告在營業自小客車行駛
    至上忠孝橋之閘道處及大同派出所處，分別有2 次出言恐嚇
    告訴人之行為，應論以接續犯，業如前述；而原審在論罪部
    分漏未敘明被告前述2 次言語惡害通知之法律上關係，又在
    事實認定部分引用起訴書之記載，認上開行為係基於「繼續
    之犯意」，均有不當。是以，被告上訴理由雖未提及上開部
    分，然原判決既有前揭瑕疵，自應由本院予以撤銷改判。
五、爰審酌被告因路線爭議之細故，不思理性溝通，竟接續以加
    害身體之事恫嚇告訴人，致告訴人心生恐懼，助長社會暴戾
    歪風；惟念其終能坦承犯行，尚有悔意，又已與告訴人達成
    和解並賠償損失，而獲得告訴人原諒，及係因酒醉致一時衝
    動而犯本案，暨考量其犯罪之動機、目的、手段、智識程度
    等一切情狀，量處如主文所示之刑，並諭知易科罰金之折算
    標準，以資懲儆。
六、被告未曾因故意犯罪而受有期徒刑以上刑之宣告，有臺灣高
    等法院被告前案紀錄表1 份在卷可憑，又已賠償告訴人完畢
    ，並獲得其宥恕，有告訴人提出之收據、本院99年3 月19日
    準備程序筆錄各1 份在卷可參（見本院卷第27頁反面、41頁
    ），足見被告甚有悔意，信其經此偵審程序，應知所警惕，
    諒無再犯之虞，本院因認對被告所處之刑以暫不執行為適當
    ，爰依刑法第74條第1 項第1 款規定，予以宣告緩刑2 年。
七、據上論斷，應依據上論斷，應依刑事訴訟法第455 條之1 第
    3 項、第369 條第1 項前段、第364 條、第299 條第1 項前
    段，刑法第305 條、第41條第1 項前段、第74條第1 項第1
    款，刑法施行法第1 條之1 ，判決如主文。
本案經檢察官楊景舜到庭執行職務。
中    華    民    國    99    年    4     月    30    日
                  刑事第十六庭  審判長法  官  王綽光
                                      法  官  陳正昇
                                      法  官  洪珮婷
以上正本證明與原本無異。
不得上訴。
                                      書記官  陳永訓
中    華    民    國    99    年    4     月    30    日
附錄本判決論罪之法條：
中華民國刑法第305條
以加害生命、身體、自由、名譽、財產之事，恐嚇他人致生危害
於安全者，處2 年以下有期徒刑、拘役或3 百元以下罰金。

司法院資訊處製作；財團法人民間司法改革基金會備份。
